臺灣高等法院刑事判決　　　　　　　 100年度上訴字第3452號
上　訴　人
即　被　告　黃偉國
上列上訴人因違反毒品危害防制條例案件，不服臺灣板橋地方法
院100 年度訴字第1448號，中華民國100 年10月14日第一審判決
（起訴案號：臺灣板橋地方法院檢察署100年度偵字第10650號、
100年度毒偵字第2848號），提起上訴，本院判決如下：
    主  文
上訴駁回。
    理  由
一、依刑事訴訟法第350條、第361條、第362條、第367條規定，
    不服地方法院之第一審判決而上訴者，須提出上訴書狀，並
    應敘明具體理由，為上訴必備之程式；其所提出之書狀未敘
    述上訴理由，或僅曾以言詞陳述上訴理由者，均應於上訴期
    間屆滿後20日內補提理由書於第一審法院。第一審法院經形
    式審查，認逾期未補提上訴理由者，應定期間先命補正；逾
    期未補正者，為上訴不合法律上之程式，應以裁定駁回。倘
    已提出上訴理由，但所提非屬具體理由者，則由第二審法院
    以上訴不合法律上之程式，判決駁回。而所謂具體理由，必
    係依據卷內既有訴訟資料或提出新事證，指摘或表明第一審
    判決有何採證認事、用法或量刑等足以影響判決本旨之不當
    或違法，而構成應予撤銷之具體事由，始克當之（例如：依
    憑證據法則具體指出所採證據何以不具證據能力，或依憑卷
    證資料，明確指出所為證據證明力之判斷如何違背經驗、論
    理法則）；倘僅泛言原判決認定事實錯誤、違背法令、量刑
    失之過重或輕微，而未依上揭意旨指出具體事由，或形式上
    雖已指出具體事由，然該事由縱使屬實，亦不足以認為原判
    決有何不當或違法者（例如：對不具有調查必要性之證據，
    法院未依聲請調查亦未說明理由，或援用證據不當，但除去
    該證據仍應為同一事實之認定），皆難謂係具體理由，俾與
    第二審上訴制度旨在請求第二審法院撤銷、變更第一審不當
    或違法之判決，以實現個案救濟之立法目的相契合，並節制
    濫行上訴（參照最高法院97年度台上字第892 號刑事判決意
    旨）。
二、本件被告不服原審判決，提起上訴，其於民國（下同）100
    年10月21日提出上訴狀稱：「被告對於起訴書所載之犯罪事
    實不僅均已認罪，且被告於偵查中已供出毒品來源且均自白
    坦承犯罪事實，顯見深具悔意，請依刑法第57條、毒品危害
    防制條例第17條第1、2項規定減輕其刑」云云。
三、查原審判決係認定：「(一)被告基於意圖營利之販賣第二級毒
    品甲基安非他命之犯意，以其所有搭配門號0000000000號、
    0000000000號之手機各1支（各含上開門號SIM卡）作為與張
    永坤、林世峰聯絡販賣甲基安非他命之聯絡工具，於其以上
    開電話分別與張永坤、林世峰聯絡後，即於如附表編號一、
    六、十、十二至十六所示之時間、地點，先後8 次販賣甲基
    安非他命給張永坤（販賣金額、數量各如附表編號一、六、
    十、十二至十六所示）；於如附表編號二至五、七至九、十
    一、十七至十九所示之時間、地點，先後11次販賣甲基安非
    他命給林世峰（販賣金額、數量各如附表編號二至五、七至
    九、十一、十七至十九所示）。(二)被告前因施用毒品案件，
    經臺灣板橋地方法院裁定送觀察、勒戒後，因認無繼續施用
    毒品傾向，而於92年3月7日觀察、勒戒執行完畢釋放出所，
    並經臺灣板橋法院檢察署檢察官於同日以92年度毒偵字第
    739 號不起訴處分確定。其於上開觀察、勒戒執行完畢釋放
    後之5 年內，又因施用毒品案件，先後經臺灣板橋地方法院
    以94年度簡字第754號判處有期徒刑4月、以94年度訴字第31
    23號判處有期徒刑6 月確定；嗣又因施用毒品案件，再經同
    法院以99年度易字第3651號判處有期徒刑6月確定（上開3案
    均尚在執行中，仍未執行完畢）。詎其猶不知悔改，竟又基
    於施用第二級毒品甲基安非他命之犯意，於如附表編號二十
    所示之時間、地點，以如附表編號二十所示之施用方式，施
    用甲基安非他命1次。嗣經警於100年4月7日晚上10時20分許
    ，持臺灣板橋地方法院所核發之搜索票，在新北市○○區○
    ○街39巷87號前，當場在其身上扣得甲基安非他命3 包（驗
    前合計淨重1.067公克，驗餘合計淨重1.0668 公克）等物，
    並經採集其尿液後，因而查獲等情。以被告所為分別係犯毒
    品危害防制條例第4條第2項之販賣第二級毒品罪（共19罪）
    、第10條第2項（起訴書論罪欄誤載為第11條第2項）之施用
    第二級毒品罪。被告持有甲基安非他命之低度行為，分別為
    其販賣、施用之高度行為所吸收，均不另論罪。被告所犯上
    開販賣第二級毒品罪（共19罪）及施用第二級毒品罪間，犯
    意各別，行為互殊，應予分論併罰。被告犯前揭販賣第二級
    毒品罪（共19罪），於偵查及原審審判中均自白犯行，依毒
    品危害防制條例第17條第2 項規定，均減輕其刑。」原審判
    決並詳載其審酌科刑之一切情狀之理由稱：「審酌被告正值
    青壯，不思依循正軌賺取金錢，竟無視政府反毒政策及宣導
    ，仍意圖營利而分別販賣第二級毒品甲基安非他命給張永坤
    、林世峰，查獲次數合計高達19次，對於甲基安非他命施用
    來源之提供大有助益，影響所及，非僅多數人之生命、身體
    將可能受其侵害，社會、國家之法益亦不能免，為害之鉅，
    當非個人一己之生命、身體法益所可比擬，自應嚴厲規範，
    而被告本身施用甲基安非他命，足以戕害其身心，滋生其他
    犯罪，惡化治安，嚴重損及公益，且其前已曾多次犯施用毒
    品之犯行，復經觀察、勒戒執行完畢，其竟再為本件施用毒
    品犯行，顯見其不思悔改，自我控制能力亦顯不佳，是被告
    所為自應分別受有相當程度之非難；惟另考量被告於犯後均
    已能坦承犯行，態度尚屬良好，且其固因貪圖暴利致罹刑章
    ，然經查獲之販毒數量及所得金額均屬有限，而其施用毒品
    之行為於本質上係屬自我戕害行為，反社會性之程度應屬較
    低，兼衡其之犯罪動機、目的、手法、素行紀錄（前科紀錄
    不佳，但本件未構成累犯）、智識程度非高（學歷為國中肄
    業）、家庭經濟狀況等一切情狀，酌情分別量處如附表所示
    之刑，並本於比例原則及罪刑相當原則，定其應執行刑為有
    期徒刑拾年，褫奪公權貳年」（原審判決第7、8頁），故原
    審判決已就量刑刑度詳為審酌並明其理由，原審判決認事
    用法，核無違誤，量刑亦屬妥適，被告上訴意旨僅空泛指稱
    ：「被告對於起訴書所載之犯罪事實不僅均已認罪，且被告
    於偵查中已供出毒品來源且均自白坦承犯罪事實，顯見深具
    悔意，請依刑法第57條、毒品危害防制條例第17條第1、2項
    規定減輕其刑」云云，惟查原審就被告所犯前揭販賣第二級
    毒品罪（共19罪），於偵查及原審審判中均自白犯行，已依
    毒品危害防制條例第17條第2 項規定，均減輕其刑；並說明
    ：「至辯護人固為被告辯護稱：被告為警查獲後，於警詢即
    供述其毒品來源為任欽賢，並供述綽號『豆花』、『矮子』
    等人亦有販售毒品供警方查察，應可符合毒品危害防制條例
    第17條第1 項之減輕其刑規定云云。然警方並非因被告之供
    述，始對任欽賢實施通訊監察，反而是因警方早就對任欽賢
    實施通訊監察，方得知被告經常向任欽賢購買甲基安非他命
    ，警方始另再聲請對被告實施通訊監察，故顯然並非因被告
    之供述，因而查獲任欽賢；況任欽賢、綽號『豆花』、『矮
    子』等人迄今均尚未查緝到案，亦尚無因被告供出來源而查
    獲之情形；另檢察官偵辦被告毒品案件，目前亦尚無查獲上
    開人等，此有新北市政府警察局汐止分局100年7月31日新北
    警汐刑字第1000028578號函、臺灣板橋地方法院檢察署100
    年8月1日板檢玉翔100偵10650字第54955號函1份在卷可按（
    原審卷第72、74、75頁），當無從依毒品危害防制條例第17
    條第1項規定，減輕或免除被告之刑」（原審判決第6頁），
    故原審就被告是否得依毒品危害防制條例第17條第1、2項規
    定減輕或免除其刑乙節已予以審酌，並於判決理由中詳予敘
    明，經核認事用法並無違誤，被告僅泛言就原審已詳為審酌
    並說明之事項再為爭執，自難謂係合法上訴第二審之具體理
    由。又查本件原審判決於量刑時，已依刑法第57條規定，就
    量刑刑度詳為審酌並明其理由，原審之量刑既未逾越法定
    刑度，亦未濫用自由裁量之權限，於法並無不合，亦無過重
    之情形，被告上訴意旨，尚不足以影響原審判決量刑刑度之
    本旨，亦不足以認原審判決有何不當或違法，核非上開法條
    規定之上訴應敘述之具體理由。此外，被告復未具體指摘原
    審判決關於認定事實、適用法律及量刑等事項，究竟有何違
    法或不當之具體情形。揆諸上開說明，本件上訴未敘述具體
    理由及不合法律上之程式，應予駁回，並不經言詞辯論為之
    。
據上論斷，應依刑事訴訟法第367條前段、第372條，判決如主文
。
中    華    民    國  100    年    11    月    30     日
                  刑事第二十五庭審判長法  官 黃瑞華
                                      法  官 陳恒寬
                                      法  官 許文章
以上正本證明與原本無異。
除施用第二級毒品部分不得上訴外，販賣第二級毒品部分如不服
本判決，應於收受送達後10日內向本院提出上訴書狀，其未敘述
上訴之理由者並得於提起上訴後10日內向本院補提理由書（均須
按他造當事人之人數附繕本）「切勿逕送上級法院」。
                                      書記官 范家瑜
中    華    民    國   100    年    11    月    30    日
┌─────────────────────────────────────┐
│附表                                                                      │
├──┬──────────────────┬──────┬────────┤
│編號│犯罪事實                            │罪名        │宣告刑          │
│    │                                    │            │                │
├──┼──────────────────┼──────┼────────┤
│一  │被告於民國100 年1 月28日下午2 時32分│販賣第二級毒│有期徒刑4 年，褫│
│    │許、2 時35分許、2 時52分許、2 時58分│品          │奪公權2 年，販賣│
│    │許先後與張永坤電話聯絡後未久之同日某│            │第二級毒品所得之│
│    │時（被告所使用之手機門號為0000000000│            │新台幣3 百元沒收│
│    │號；張永坤所使用之手機門號為00000000│            │之，如全部或一部│
│    │55號，市內電話為〈02〉00000000號），│            │不能沒收時，以其│
│    │在被告新北市○○區○○街39巷87號3 樓│            │財產抵償之。    │
│    │住處樓下，販賣甲基安非他命1 包給張永│            │                │
│    │坤（販賣數量不詳，但應屬量微，販賣金│            │                │
│    │額則為新台幣3 百元）。              │            │                │
├──┼──────────────────┼──────┼────────┤
│二  │被告於100 年1 月29日晚上7 時59分許、│販賣第二級毒│有期徒刑4 年，褫│
│    │8 時26分許、9 時40分許先後與林世峰電│品          │奪公權2 年，販賣│
│    │話聯絡後未久之同日某時（但在同日晚上│            │第二級毒品所得之│
│    │10時許以前；被告所使用之手機門號同上│            │新台幣1 千7 百元│
│    │，林世峰所使用之手機門號為0000000000│            │沒收之，如全部或│
│    │號及0000000000號），在新北市蘆洲區信│            │一部不能沒收時，│
│    │義路30巷巷口（即林世峰住處之巷口），│            │以其財產抵償之。│
│    │販賣甲基安非他命1 包給林世峰（販賣數│            │                │
│    │量約毛重0.5 公克，販賣金額則為新台幣│            │                │
│    │1 千7 百元）。                      │            │                │
├──┼──────────────────┼──────┼────────┤
│三  │被告於100 年1 月29日晚上11時23分許、│販賣第二級毒│有期徒刑4 年，褫│
│    │11時34分許先後與林世峰電話聯絡後未久│品          │奪公權2 年，販賣│
│    │之翌日即同年月30日凌晨某時（被告所使│            │第二級毒品所得之│
│    │用之手機門號同上，並另使用門號091411│            │新台幣5 百元沒收│
│    │1232號；林世峰使用之手機門號為098504│            │之，如全部或一部│
│    │5978號），在前揭林世峰住處巷口，販賣│            │不能沒收時，以其│
│    │甲基安非他命1 包給林世峰（販賣數量約│            │財產抵償之。    │
│    │毛重0.1 公克，販賣金額則為新台幣5 百│            │                │
│    │元）。                              │            │                │
├──┼──────────────────┼──────┼────────┤
│四  │被告於100 年2 月2 日晚上10時29分許、│販賣第二級毒│有期徒刑4 年，褫│
│    │10時45分許、10時50分許、10時58分許先│品          │奪公權2 年，販賣│
│    │後與林世峰電話聯絡後未久之同日某時（│            │第二級毒品所得之│
│    │被告所使用之手機門號為0000000000號；│            │新台幣1 千元沒收│
│    │林世峰使用之手機門號同上），在新北市│            │之，如全部或一部│
│    │三重區○○○街之某公車站牌前（起訴書│            │不能沒收時，以其│
│    │誤載為林世峰所經營之檳榔攤），販賣甲│            │財產抵償之。    │
│    │基安非他命1 包給林世峰（販賣數量不詳│            │                │
│    │，但應屬量微，販賣金額則為新台幣1 千│            │                │
│    │元；此次林世峰託友人前往拿取毒品）。│            │                │
├──┼──────────────────┼──────┼────────┤
│五  │被告於100 年2 月4 日上午4 時16分許、│販賣第二級毒│有期徒刑4 年，褫│
│    │6 時35分許先後與林世峰電話聯絡後未久│品          │奪公權2 年，販賣│
│    │之同日某時（被告及林世峰所使用之手機│            │第二級毒品所得之│
│    │門號均同上），在林世峰所經營位於新北│            │新台幣1 千元沒收│
│    │市○○區○○街附近之檳榔攤，販賣甲基│            │之，如全部或一部│
│    │安非他命1 包給林世峰（販賣數量不詳，│            │不能沒收時，以其│
│    │但應屬量微，販賣金額則為新台幣1 千元│            │財產抵償之。    │
│    │）。                                │            │                │
├──┼──────────────────┼──────┼────────┤
│六  │被告於100 年2 月9 日上午9 時41分許、│販賣第二級毒│有期徒刑4 年，褫│
│    │9 時54分許先後與張永坤電話聯絡後未久│品          │奪公權2 年，販賣│
│    │之同日某時（被告所使用之手機門號同上│            │第二級毒品所得之│
│    │；張永坤所使用之手機門號則為00000000│            │新台幣5 百元沒收│
│    │70號），在被告前揭住處樓下，販賣甲基│            │之，如全部或一部│
│    │安非他命1 包給張永坤（販賣數量不詳，│            │不能沒收時，以其│
│    │但應屬量微，販賣金額則為新台幣5 百元│            │財產抵償之。    │
│    │）。                                │            │                │
├──┼──────────────────┼──────┼────────┤
│七  │被告於100 年2 月19日凌晨零時2 分許、│販賣第二級毒│有期徒刑4 年，褫│
│    │零時21分許、零時42分許、零時43分許先│品          │奪公權2 年，販賣│
│    │後與林世峰電話聯絡後未久之同日某時（│            │第二級毒品所得之│
│    │被告及林世峰所使用之手機門號均同上）│            │新台幣1 千元沒收│
│    │，在前揭公車站牌前，販賣甲基安非他命│            │之，如全部或一部│
│    │1 包給林世峰（販賣數量不詳，但應屬量│            │不能沒收時，以其│
│    │微，販賣金額則為新台幣1 千元；此次林│            │財產抵償之。    │
│    │世峰託友人前往拿取毒品）。          │            │                │
├──┼──────────────────┼──────┼────────┤
│八  │被告於100 年2 月20日上午8 時11分許、│販賣第二級毒│有期徒刑4 年，褫│
│    │9 時37分許、9 時45分許、10時2 分許先│品          │奪公權2 年，販賣│
│    │後與林世峰電話聯絡後未久之同日某時（│            │第二級毒品所得之│
│    │被告及林世峰所使用之手機門號均同上，│            │新台幣1 千元沒收│
│    │被告另使用手機門號0000000000號），在│            │之，如全部或一部│
│    │林世峰所經營之前揭檳榔攤，販賣甲基安│            │不能沒收時，以其│
│    │非他命1 包給林世峰（販賣數量不詳，但│            │財產抵償之。    │
│    │應屬量微，販賣金額則為新台幣1 千元）│            │                │
│    │。                                  │            │                │
├──┼──────────────────┼──────┼────────┤
│九  │被告於100 年2 月22日凌晨零時55分許、│販賣第二級毒│有期徒刑4 年，褫│
│    │零時56分許、1 時6 分許先後與林世峰電│品          │奪公權2 年，販賣│
│    │話聯絡後未久之同日某時（被告及林世峰│            │第二級毒品所得之│
│    │所使用之手機門號均同上），在被告前揭│            │新台幣1 千元沒收│
│    │住處39巷口附近之萊爾富超商，販賣甲基│            │之，如全部或一部│
│    │安非他命1 包給林世峰（販賣數量不詳，│            │不能沒收時，以其│
│    │但應屬量微，販賣金額則為新台幣1 千元│            │財產抵償之。    │
│    │）。                                │            │                │
├──┼──────────────────┼──────┼────────┤
│十  │被告於100 年2 月22日中午11時54分許、│販賣第二級毒│有期徒刑4 年，褫│
│    │下午2 時11分許、2 時23分許先後與張永│品          │奪公權2 年，販賣│
│    │坤電話聯絡後未久之同日某時（被告所使│            │第二級毒品所得之│
│    │用之手機門號為0000000000號【起訴書誤│            │新台幣3 百元沒收│
│    │載為0000000000號】；張永坤使用市話〈│            │之，如全部或一部│
│    │02〉00000000號、00000000號及手機門號│            │不能沒收時，以其│
│    │0000000000號），在被告前揭住處門口（│            │財產抵償之。    │
│    │起訴書誤載為樓下），販賣甲基安非他命│            │                │
│    │1 包給張永坤（販賣數量不詳，但應屬量│            │                │
│    │微，販賣金額則為新台幣3 百元）。    │            │                │
├──┼──────────────────┼──────┼────────┤
│十一│被告於100 年3 月3 日上午7 時14分許、│販賣第二級毒│有期徒刑4 年，褫│
│    │7 時16分許、8 時20分許、8 時26分許先│品          │奪公權2 年，販賣│
│    │後與林世峰電話聯絡後未久之同日某時（│            │第二級毒品所得之│
│    │被告所使用之手機門號為0000000000號；│            │新台幣1 千元沒收│
│    │林世峰使用之手機門號同上），在前揭公│            │之，如全部或一部│
│    │車站牌前，販賣甲基安非他命1 包給林世│            │不能沒收時，以其│
│    │峰（販賣數量不詳，但應屬量微，販賣金│            │財產抵償之。    │
│    │額則為新台幣1 千元）。              │            │                │
├──┼──────────────────┼──────┼────────┤
│十二│被告於100 年3 月5 日中午12時54分許、│販賣第二級毒│有期徒刑4 年，褫│
│    │下午1 時14分許先後與張永坤電話聯絡後│品          │奪公權2 年，販賣│
│    │未久之同日某時（被告所使用之手機門號│            │第二級毒品所得之│
│    │為0000000000號；張永坤使用之手機門號│            │新台幣3 百元沒收│
│    │同上），在被告前揭住處樓下，販賣甲基│            │之，如全部或一部│
│    │安非他命1 包給張永坤（販賣數量不詳，│            │不能沒收時，以其│
│    │但應屬量微，販賣金額則為新台幣3 百元│            │財產抵償之。    │
│    │）。                                │            │                │
├──┼──────────────────┼──────┼────────┤
│十三│被告於100 年3 月9 日下午6 時47分許、│販賣第二級毒│有期徒刑4 年，褫│
│    │7 時1 分許先後與張永坤電話聯絡後未久│品          │奪公權2 年，販賣│
│    │之同日某時（被告及張永坤所使用之手機│            │第二級毒品所得之│
│    │門號均同上），在被告前揭住處樓下，販│            │新台幣5 百元沒收│
│    │賣甲基安非他命1 包給張永坤（販賣數量│            │之，如全部或一部│
│    │不量，但應屬量微，販賣金額則為新台幣│            │不能沒收時，以其│
│    │5 百元）。                          │            │財產抵償之。    │
├──┼──────────────────┼──────┼────────┤
│十四│被告於100 年3 月10日上午8 時34分許、│販賣第二級毒│有期徒刑4 年，褫│
│    │8 時48分許先後與張永坤電話聯絡後未久│品          │奪公權2 年，販賣│
│    │之同日某時（被告及張永坤所使用之手機│            │第二級毒品所得之│
│    │門號均同上），在被告前揭住處樓下，販│            │新台幣3 百元沒收│
│    │賣甲基安非他命1 包給張永坤（販賣數量│            │之，如全部或一部│
│    │不詳，但應屬量微，販賣金額則為新台幣│            │不能沒收時，以其│
│    │3 百元）。                          │            │財產抵償之。    │
├──┼──────────────────┼──────┼────────┤
│十五│被告於100 年3 月12日上午7 時9 分許、│販賣第二級毒│有期徒刑4 年，褫│
│    │下午3 時28分許、3 時29分許、3 時35分│品          │奪公權2 年，販賣│
│    │許先後與張永坤電話聯絡後未久之同日某│            │第二級毒品所得之│
│    │時（被告所使用之手機門號為0000000000│            │新台幣3 百元沒收│
│    │號及0000000000號；張永坤使用之手機門│            │之，如全部或一部│
│    │號同上），在被告前揭住處樓下，販賣甲│            │不能沒收時，以其│
│    │基安非他命1 包給張永坤（販賣數量不詳│            │財產抵償之。    │
│    │，惟應屬量微，販賣金額則為新台幣3 百│            │                │
│    │元）。                              │            │                │
├──┼──────────────────┼──────┼────────┤
│十六│被告於100 年3 月13日晚上10時52分許、│販賣第二級毒│有期徒刑4 年，褫│
│    │11時許先後與張永坤電話聯絡後未久之同│品          │奪公權2 年，販賣│
│    │日某時（被告所使用之手機門號為091411│            │第二級毒品所得之│
│    │1232號；張永坤使用之手機門號同上），│            │新台幣5 百元沒收│
│    │在被告前揭住處樓下，販賣甲基安非他命│            │之，如全部或一部│
│    │1 包給張永坤（販賣數量不詳，惟應屬量│            │不能沒收時，以其│
│    │微，販賣金額則為新台幣5 百元）。    │            │財產抵償之。    │
├──┼──────────────────┼──────┼────────┤
│十七│被告於100 年3 月14日下午3 時58分許、│販賣第二級毒│有期徒刑4 年，褫│
│    │4 時5 分許、6 時許、6 時23分許、6 時│品          │奪公權2 年，販賣│
│    │32分許先後與林世峰電話聯絡後未久之同│            │第二級毒品所得之│
│    │日某時（被告所使用之手機門號為091411│            │新台幣1 千元沒收│
│    │1232號；林世峰使用之手機門號同上），│            │之，如全部或一部│
│    │在被告前揭住處樓下（起訴書誤載為門口│            │不能沒收時，以其│
│    │），販賣甲基安非他命1 包給林世峰（販│            │財產抵償之。    │
│    │賣數量不詳，惟應屬量微，販賣金額則為│            │                │
│    │新台幣1 千元）。                    │            │                │
├──┼──────────────────┼──────┼────────┤
│十八│被告於100 年3 月20日晚上8 時11分許、│販賣第二級毒│有期徒刑4 年，褫│
│    │8 時30分許、8 時31分許先後與林世峰電│品          │奪公權2 年，販賣│
│    │話聯絡後未久之同日某時（被告及林世峰│            │第二級毒品所得之│
│    │所使用之手機門號均同上），在被告前揭│            │新台幣1 千元沒收│
│    │住處門口，販賣甲基安非他命1 包給林世│            │之，如全部或一部│
│    │峰（販賣數量不詳，惟應屬量微，販賣金│            │不能沒收時，以其│
│    │額則為新台幣1 千元）。              │            │財產抵償之。    │
├──┼──────────────────┼──────┼────────┤
│十九│被告於100 年3 月25日下午4 時21分許、│販賣第二級毒│有期徒刑4 年，褫│
│    │4 時57分許先後與林世峰電話聯絡後未久│品          │奪公權2 年，販賣│
│    │之同日某時（被告及林世峰所使用之手機│            │第二級毒品所得之│
│    │門號均同上），在被告前揭住處附近之7-│            │新台幣1 千元沒收│
│    │11超商，販賣甲基安非他命1 包給林世峰│            │之，如全部或一部│
│    │（販賣數量不詳，惟應屬量微，販賣金額│            │不能沒收時，以其│
│    │則為新台幣1 千元）。                │            │財產抵償之。    │
├──┼──────────────────┼──────┼────────┤
│二十│被告於100 年4 月7 日晚上7 時許，在其│施用第二級毒│有期徒刑4 月，扣│
│    │前揭住處內，以將甲基安非他命置入吸食│品          │案之第二級毒品甲│
│    │器內燒烤，再吸食其煙霧之施用方式，施│            │基安非他命三包內│
│    │用甲基安非他命1 次。嗣經警於100 年4 │            │之甲基安非他命（│
│    │月7 日晚上10時20分許，持本院所核發之│            │驗餘合計淨重1.06│
│    │搜索票，在新北市○○區○○街39巷87號│            │68公克）均沒收銷│
│    │前，當場在其身上扣得甲基安非他命3 包│            │燬之。          │
│    │（驗餘合計淨重1.0668公克）等物，並經│            │                │
│    │採集其尿液送驗後，因而查獲上情。    │            │                │
└──┴──────────────────┴──────┴────────┘